【裁判字號】    98,審訴,580
【裁判日期】    980731
【裁判案由】    違反毒品危害防制條例
【裁判全文】
臺灣新竹地方法院刑事宣示判決筆錄     98年度審訴字第580號
公  訴  人  臺灣新竹地方法院檢察署檢察官
被      告  乙○○
指定辯護人  本院公設辯護人甲○○
上列被告因違反毒品危害防制條例案件，檢察官提起公訴（98年
度毒偵字第1022號）後，聲請改依協商程式而為判決，本院於中
華民國98年7 月31日下午4 時，在本院刑事第十一法庭宣示判決
，出席職員如下：
                審判長法  官  劉兆菊
法官起立朗讀判決主文、犯罪事實要旨、處罰條文，及告以上訴
限制、期間並提出上訴狀之法院，且諭知記載其內容：
一、主  文：
    乙○○施用第一級毒品，累犯，處有期徒刑柒月。又施用第
    二級毒品，累犯，處有期徒刑肆月。應執行有期徒刑玖月。
二、犯罪事實要旨：
（一）乙○○前於民國82年間，因肅清煙毒條例案件，經本院於
      92年2 月25日以82年度訴緝字第14號判決判處有期徒刑3
      年8 月，於83年10月1 日縮短刑期假釋付保護管束出監，
      嗣於前開假釋期間之84年間，再因肅清煙毒條例案件，經
      本院於85年9 月12日以85年度訴字第284 號分別判決判處
      有期徒刑4 年、6 月，並定應執行有期徒刑4 年5 月，前
      開假釋因遭撤銷，接續執行殘刑2 年16日，於89年1 月6
      日縮短刑期假釋付保護管束出監，惟於前開假釋期間之
      89年間，因竊盜案件，經本院於89年7 月28日以89年度易
      字第418 號判決判處有期徒刑5 月；於90年間，因施用
      毒品案件，經本院於90年1 月10日以90年度毒聲字第33號
      裁定送觀察、勒戒後，認無繼續施用毒品之傾向，90年3
      月2 日執行完畢出所，由臺灣新竹地方法院檢察署檢察官
      於90年3 月2 日以89年度毒聲字第2639號為不起訴處分確
      定，復於90年間，因竊盜案件，經本院於90年8 月2 日
      以90年度易字第74號判決判處有期徒刑7 月；前開假釋因
      遭撤銷，與殘刑2 年8 月又22日接續執行後，於93
      年7 月31日縮刑期滿執行完畢。另於93年間，因竊盜案件
      ，經本院於93年11月24日以93年度竹簡字第829 號判決判
      處有期刑4 月；又於94年間，因贓物罪，經本院於94年
      8 月4 日以94年度竹簡字第242 號判決判處有期徒刑3 月
      ；復於94年間，因竊盜案件，經本院於94年4 月29日以94
      年度竹簡字第323 號判決判處有期徒刑5 月，前開2 罪經
      定應執行有期徒刑8 月，經接續執行後，於95年3
      月20日縮刑期滿執行完畢。再於96年間，因施用毒品案件
      ，經本院於96年2 月27日以96年度毒聲字第46號裁定送觀
      察、勒戒後，認有繼續施用毒品傾向，經本院96年7 月6
      日以96年度毒聲字第210 號裁定令入戒治處所施以強制戒
      治後，因強制戒治6 個月以上，且成效評定為合格，於97
      年4 月9 日停止處分出監，所餘期間付保護管束，於97年
      7 月2 日縮刑期滿未經撤銷保護管束視同執行完畢，並經
      臺灣新竹地方法院檢察署檢察官以97年度戒毒偵字第24號
      為不起訴處分；另於96年間，因竊盜案件，經本院於96年
      5 月31日以96年度竹簡字第436 號判決判處有期徒刑5 月
      ，經減刑為有期徒刑2 月又15日；又於96年間，因竊盜案
      件，經本院於96年5 月31日以96年度易字第338 號判決判
      處有期徒刑6 月，前開2 罪經定應執行有期徒刑8 月又15
      日，於98年1 月2 日縮刑期滿執行完畢出監。
（二）詎乙○○猶不知悔改，於前案強制戒治執行完畢釋放後5
      年內，復基於施用第一級毒品海洛因之犯意，於98年4 月
      14日某不詳時間，在新竹市某不詳地址之路邊，以將第一
      級毒品海洛因摻入香煙內燒烤後吸取其煙之方式，施用第
      一級毒品海洛因1 次，另基於施用第二級毒品甲基安非他
      命（起訴書誤載為安非他命）之犯意，於98年4 月13日某
      不詳時間，在新竹市某不詳地址之路邊，以將第二級毒品
      甲基安非他命摻入香煙內燒烤後吸取其煙之方式，施用第
      二級毒品甲基安非他命1 次。嗣於98年4 月15日凌晨1 時
      8 分，在新竹縣竹北市○○路383 號前，為警發現乙○○
      為以採驗通知書通知採驗之人，經採集乙○○尿液檢驗，
      結果呈可待因、嗎啡、安非他命、甲基安非他命陽性反應
      ，始知上情。
（三）案經新竹縣政府警察局橫山分局報告臺灣新竹地方法院檢
      察署檢察官偵查起訴後，經檢察官聲請認罪協商判決，嗣
      由合議庭裁定由受命法官獨任行協商程序。
三、處罰條文：
    毒品危害防制條例第10條第1項、第2項，刑法第11條前段、
    第47條第1項、第51條第5款。
四、協商判決除有刑事訴訟法第455條之4第1項第1款於本訊問程
    序終結前，被告撤銷協商合意或檢察官撤回協商聲請者；第
    2款被告協商之意思非出於自由意志者；第4款被告所犯之罪
    非第455條之2第1項所定得以協商判決者；第6款被告有其他
    較重之裁判上一罪之犯罪事實者；第7 款法院認應諭知免刑
    或免訴、不受理者情形之一，及違反同條第2 項「法院應於
    協商合意範圍內為判決；法院為協商判決所科之刑，以宣告
    緩刑或2 年以下有期徒刑、拘役或罰金為限」之規定者外，
    檢察官與被告均不得上訴。
五、如有前項得上訴之情形，得自收受宣示判決筆錄送達之日起
    10日內，向本院提出上訴書狀，上訴於第二審法院。
本案經檢察官王唯怡到庭執行職務。
中    華    民    國    98    年    7     月    31    日
                  刑事第九庭      書  記  官  林兆嘉
                                  審判長法官  劉兆菊
以上筆錄正本係照原本作成。
中    華    民    國    98    年    7     月    31    日
                                  書  記  官  林兆嘉
附錄本案論罪科刑法條全文：
毒品危害防制條例第10條
施用第一級毒品者，處6月以上5年以下有期徒刑。
施用第二級毒品者，處3年以下有期徒刑。


司法院資訊處製作；財團法人民間司法改革基金會備份。
